最高法院刑事裁定　　　　　　　　　　111年度台抗字第216號
再 抗告 人　王亭硯




上列再抗告人因加重詐欺等罪定應執行刑案件，不服臺灣高等法
院中華民國110年12月28日駁回抗告裁定（110年度抗字第1968號
），提起再抗告，本院裁定如下：
    主  文
再抗告駁回。
    理  由
一、按裁判確定前犯數罪者，併合處罰之；數罪併罰，分別宣告
    多數有期徒刑者，於各刑中之最長期以上，各刑合併之刑期
    以下，定其刑期，但不得逾30年，刑法第50條第1 項前段、
    第51條第5 款分別定有明文。又數罪併罰定應執行刑之案件
    ，係屬法院自由裁量之事項，法院所為刑之酌定如未逾越上
    開規定之外部界限、定應執行刑之恤刑目的及不利益變更禁
    止原則，即不得任意指為違法或不當。而刑法刪除連續犯規
    定之理由意旨，係基於連續犯原為數罪之本質及刑罰公平原
    則之考量，並非對於適用數罪併罰規定者，即應據此從輕酌
    定其應執行之刑。
二、原裁定以再抗告人王亭硯因犯如其附表（下稱附表）所示各
    罪，均先後分別判處罪刑確定在案，符合數罪併罰定應執行
    刑規定。第一審因再抗告人具狀請求檢察官聲請定其應執行
    刑，認無不合，乃以各該罪之宣告刑為基礎，依限制加重原
    則之外部性界限（即最長期宣告刑有期徒刑1年4月為下限，
    以宣告刑總和有期徒刑5年6月為上限），且參酌所曾定之應
    執行刑及其餘宣告刑為有期徒刑4 年，而裁定再抗告人應執
    行有期徒刑3年8月，其裁量權之行使，未悖於法律秩序之理
    念，亦無違反內部性界限或不利益變更禁止原則、比例原則
    等情形，係屬適法之裁量職權行使，並無違法或不當。第一
    審第1 次送達再抗告人之裁定，雖漏未附具附表，然嗣已更
    正並重為送達。而其裁定理由欄第1 行雖記載「受刑人王亭
    硯因竊盜等罪」一語，然觀諸該裁定所附「受刑人王亭硯定
    應執行刑案件一覽表」，並未包括竊盜案件在內，且該一覽
    表所示案件均與再抗告人所提「刑事定應執行刑聲請狀」所
    示案件相符，堪認其理由所載再抗告人因「竊盜等罪」，顯
    係誤載。且所載理由雖甚為簡略，惟定其應執行刑為有期徒
    刑3年8月，尚無違法或不當，自難因其理由簡略即認裁量有
    何不當。又第一審固未予再抗告人以陳述意見之機會，惟本
    件係檢察官依再抗告人請求而向第一審法院聲請定其應執行
    刑，再抗告人復已具狀對該裁定提起抗告，請求更定較輕之
    應執行刑，足認其就本件定應執行刑已以書面陳述意見，自
    無未保障再抗告人陳述意見機會之情形。再衡以再抗告人所
    犯附表所示之罪，有傷害、毀損及加重詐欺取財等，其犯罪
    類型、態樣非一，犯罪動機、目的、手段亦不全然相同，自
    難認具最低可非難性。況再抗告人所犯附表所示各罪宣告刑
    合計刑度為有期徒刑5年6月，第一審定再抗告人應執行有期
    徒刑3年8月，實已有相當程度之減輕。因認再抗告人所執各
    詞提起抗告，請求撤銷第一審裁定，為無理由，應予駁回。
    經核原裁定維持第一審裁量所定之刑期，並未逾越法律規定
    之外部界限、定應執行刑之恤刑目的，亦無濫用其職權而違
    反內部界限之情形，於法自無不合。再抗告意旨執其他個案
    之定刑情形，及連續犯已刪除之立法政策，指摘原裁定有違
    比例原則、公平正義，請求從輕給予有利之裁定，俾挽救家
    庭，並符刑罰公平原則云云。惟個案情節不一，尚難比附援
    引。再抗告意旨徒以個人主觀意見，對原裁定已明白論述之
    事項，再為爭執，為無理由，應予駁回。
據上論結，應依刑事訴訟法第412條，裁定如主文。
中    華    民    國   111    年    2     月    10    日
                  刑事第二庭審判長法  官  林  勤  純  
                                  法  官  王  梅  英  
                                  法  官  李  釱  任  
                                  法  官  吳  秋  宏  
                                  法  官  莊  松  泉  
本件正本證明與原本無異
                                  書記官
中    華    民    國   111    年    2     月    14    日